【裁判字號】    92,訴,98
【裁判日期】    920521
【裁判案由】    侵權行為損害賠償
【裁判全文】
臺灣屏東地方法院民事判決  九十二年度訴字第九八號
    原      告  丙○○○
    被      告  乙○○
                甲○○○
右當事人間侵權行為損害賠償事件，本院判決如左：
    主      文
被告應連帶給付原告新臺幣壹拾陸萬柒仟貳佰玖拾貳元，及自民國九十一年十二月十
四日起至清償日止，按年息百分之五計算之利息。
原告其餘之訴及假執行之聲請均駁回。
訴訟費用由被告連帶負擔。
本判決第一項於原告以新台幣陸萬元供擔保後得假執行。
    事實及理由
一、原告起訴主張：原告之夫即被告乙○○於民國九十一年七月七日凌晨外出前往屏
    東市○○街一四二巷被告甲○○○家中。原告乃登門找尋，竟遭被告及訴外人李
    美玲聯手毆打，導致原告全身多處瘀傷、挫傷及腦震盪，並因而支出醫藥費用新
    臺幣（以下同）一萬七千二百九十二元，且原告因被告之傷害行為情緒低落，精
    神狀況不佳，精神上受有損害。為此爰依民法第一百八十四條、第一百八十五條
    及第一百九十五條之規定，聲明求為：(一)被告應連帶給付原告一百零一萬七千二
    百九十二元及自起訴狀繕本送達之翌日（即九十一年十二月十四日）起至清償日
    止，按年息百分之五計算之利息。(二)願供擔保，請准宣告假執行之判決。
二、被告乙○○以：伊並未傷害原告等語置辯，故請求駁回原告之訴及假執行之聲請
    。
三、被告甲○○○則以：原告僅因懷疑被告與乙○○關係曖昧，即到被告家中毆打被
    告，雙方是互相拉扯，伊只願賠償五萬元等語置辯，故請求駁回原告之訴及假執
    行之聲請。
四、原告主張之前揭事實，業據其提出寶健醫院診斷證明書、起訴書各一份、屏安醫
    院診斷證明書、行政院衛生署屏東醫院診斷證明書各二份、醫療費用收據十五份
    為證，並經本院調閱九十一年度易字第一二九八號卷核閱屬實。被告乙○○及甲○○○雖以前詞置辯，惟查：
  (一)甲○○○辯稱原告僅因懷疑被告與乙○○關係曖昧，即到被告家中毆打被告，雙
    方是互相拉扯云云。按互毆係互有故意傷害他方，應不生過失之問題（最高法院
    七十一年度台上字第一一七九號判決參照）。據此，被告甲○○○所辯，尚不影
    響於其損害賠償之責任。且被告陳李招治所辯為原告所否認，被告甲○○○復未
    能舉證證明兩造確係互毆，且其自陳未曾前往驗傷，其所辯自難以遽信為真。
  (二)又被告甲○○○為四十年三月十二日生、原告為四十年十二月二十五日生，二人
    年齡相近，此見刑事案件兩造之年籍資料即明。而原告全身上下受有十餘處瘀傷
    等傷害，有原告提出之診斷證明書可證。再輔以被告甲○○○於本件爭執中並未
    受傷，被告二人於事後並於電話中談論：如當初能穿較輕便之服裝毆打原告，原
    告之傷勢將會更加慘重等語，此有原告提出之錄音帶一件可證，足見被告乙○○
    於事發當時因有心幫助被告甲○○○，由其將原告之身體體力壓制，致原告無法
    有效閃躲、抵抗，任由甲○○○毆打。
  (三)且被告乙○○苟有心勸架，於原告丙○○○倒地後，豈有坐視被告甲○○○持鋁
    製掃把持續毆打，造成上開多處傷害之理。是原告丙○○○指稱係被告乙○○將
    其推倒，任令被告甲○○○持掃把毆打等情，堪信為真，被告乙○○所辯應係飾
    卸之詞，不足採信。
五、按因故意或過失，不法侵害他人之權利者，負損害賠償責任。數人共同不法侵害
    他人之權利者，連帶負損害賠償責任。造意人及幫助人，視為共同行為人。不法
    侵害他人之身體、健康者，被害人雖非財產上之損害，亦得請求賠償相當之金額
    ，民法第一百八十四條第一項前段、第一百八十五條、第一百九十五條第一項前
    段分別定有明文。本件被告乙○○幫助甲○○○侵害原告之身體及健康，自應連
    帶賠償原告因而支出之醫療費用一萬七千二百九十二元。此外，原告並得請求非
    財產之損害賠償。查原告係國小畢業，曾任鐵工，現幫忙女兒照顧小孩，擁有土
    地二筆坐落於屏東市擁，並有房屋一筆位於屏東市。被告乙○○為國小畢業，前
    曾於皮包工廠從事送貨及雜工之工作，現無工作，但擁有土地一筆坐落於屏東市
    ，於去年出賣土地及房屋得款一百萬元，與原告結婚三十餘年，育有女兒三名。
    而被告甲○○○未曾上學，曾從事水泥工，現幫忙其兒子照顧小孩，現有土地及
    房屋各一筆坐落於屏東市，為兩造所不爭執，並有兩造之財產查詢清單一份附卷
    可稽。本院衡酌兩造之身份、地位、經濟狀況及原告所受之傷害輕重程度及被告
    二人就其所為傷害行為之態度及被告乙○○並無悔意等一切情狀，認為原告因本
    件侵權行為所得請求之非財產上損害賠償以十五萬元始為相當。
六、綜上所述，被告二人共同侵害被告之身體及健康，原告得請求被告賠償所支出之
    醫療費用一萬七千二百九十二元，及非財產上之損害賠償十五萬元。從而原告依
    侵權行為之規定，求為被告應連帶給付原告十六萬七千二百九十二元，及自九十
    一年十二月十四日起至清償日止，按年息百分之五計算之利息，核屬有據，應予
    准許。逾此部分，則屬無據，應予駁回。又原告陳明願供擔保，聲請宣告假執行
    ，於前開准許之範圍內，核無不合，爰酌定相當擔保金額准許之。而原告其餘請
    求既經駁回，其假執行之聲請亦失所附麗，則應併予駁回之。
據上論結，原告之訴為一部為有理由，一部為無理由，依民事訴訟法第七十九條但書
、第八十五條第二項，第三百九十條第二項、第三百九十二條，判決如主文。
中      華      民      國    九十二    年      五      月    二十一    日
                                    臺灣屏東地方法院民事第一庭
~B審判長法官  羅心芳
~B法      官  許蓓雯
~B法      官  周群翔
右為正本係照原本作成。
如不服本判決，應於收受送達後二十日內向本院提出上訴書狀（均須按他造當事人之
人數附繕本）。
~B法院書記官  劉淑蓉
中      華      民      國    九十二    年      五      月    二十一    日


司法院資訊處製作；財團法人民間司法改革基金會備份。
